【裁判字號】    99,上訴,1882
【裁判日期】    991118
【裁判案由】    強盜
【裁判全文】
臺灣高等法院臺中分院刑事判決        99年度上訴字第1882號
上  訴  人
即  被  告  乙○○
指定辯護人  本院公設辯護人郭博益
上列上訴人因強盜案件，不服臺灣苗栗地方法院98年度訴字第91
8號，中華民國99年3月23日第一審判決（起訴案號：臺灣苗栗地
方法院檢察署98年度偵字第5954號），提起上訴，本院判決如下
：
    主  文
上訴駁回。
    事  實
一、乙○○因經濟拮据，乃與姓名、年籍不詳之成年男子1 人（
    下稱某甲）共謀以進入民宅假借問路之方式，查探有無取得
    財物之機會，謀議既定，其2人即於民國（下同）98年8月10
    日上午10時50分許，共乘1部白色自用小客車，行至苗栗縣
    苑裡鎮苑港里2鄰14之6號丙○○之住宅，向丙○○假意詢問
    是否有1名陳姓男子住在該處，並經由觀察得知丙○○係年
    邁婦女，當時獨自在家，且頸上掛有1條金項鍊，而認有可
    趁之機，其2人竟共同意圖為自己不法之所有，基於強盜之
    犯意聯絡，先行假裝離去，實則由某甲回到車內駕駛該車把
    風接應，並由乙○○於同日11時許，再度前往丙○○之住宅
    ，並自行進入廚房內（侵入住居部分未據告訴），以雙手壓
    住丙○○之頸部，欲強取該金項鍊，丙○○見狀害怕不已，
    除呼喊救命之外，並將雙臂交叉於胸前護住頸部，乙○○竟
    仍不離手，而持續以手壓住丙○○之頸部並拉扯該金項鍊達
    1分多鐘，至丙○○不能抗拒，而強行扯斷丙○○頸上之金
    項鍊後得手離去，旋即逃往屋外搭乘某甲駕駛之上開自用小
    客車逃逸。嗣乙○○因逃兵於98年8月24日遭憲兵逮捕，經
    員警於98年8月26日詢問其在逃兵通緝期間是否另有犯案，
    其乃於遭發覺前，主動向員警坦承在丙○○前開住宅內犯案
    ，而自首接受裁判。
二、乙○○另於98年8月18日前不久，經查訪得知苗栗縣通霄鎮
    坪頂里14鄰125號丁○○住宅內供奉之媽祖神尊上，配戴有
    金牌3面，乃於98年8月18日下午1時38分許，夥同姓名、年
    籍不詳之成年男子2人（下稱某乙、某丙），共同意圖為自
    己不法之所有，基於竊盜之犯意聯絡，共乘1部白色自用小
    客車前往上開丁○○之住宅，由某乙、某丙負責在車上把風
    接應，乙○○則進入屋內神明廳，徒手竊取媽姐神尊上之金
    牌3面得手（侵入住居部分未據告訴）。嗣經丁○○之女兒
    賴美華查覺後出聲喊叫，乙○○即逃往屋外，丁○○則聞聲
    從後追趕，在屋外約100至200公尺處逮獲乙○○，並將之壓
    制在地取回上開金牌。詎乙○○不斷掙脫，而某乙、某丙見
    乙○○遭逮獲，其3人竟共同基於為脫免逮捕而施強暴之犯
    意聯絡，由某乙、某丙持其與乙○○共同預先準備，欲供逃
    脫所用之辣椒噴霧1罐（未扣案），朝丁○○之雙眼噴灑，
    致丁○○雙眼刺痛難忍、無法張開而不能抗拒，乙○○隨即
    趁機逃逸，並與某乙、某丙共乘上開自用小客車離去。嗣經
    警方調閱丁○○屋內監視錄影畫面，清楚攝錄乙○○行竊時
    之影像，始循線查獲上情。
三、案經苗栗縣警察局通霄分局報請國防部中部地方軍事法院檢
    察署移請臺灣苗栗地方法院檢察署檢察官偵查起訴。
    理  由
一、按被告以外之人於審判外之言詞或書面陳述，除法律有規定
    者外，不得作為證據，刑事訴訟法第159第1項定有明文，此
    即學理上所稱「傳聞證據排除法則」。而依上開法律規定，
    傳聞證據原則上固無證據能力，但如法律別有規定者，即例
    外認有證據能力。又被告以外之人於審判外之陳述，雖不符
    同法第159條之1至第159條之4之規定，但經當事人於審判程
    序同意作為證據，法院審酌該言詞陳述或書面陳述作成時之
    情況，認為適當者，亦得為證據。當事人、代理人或辯護人
    於法院調查證據時，知有第159條第1項不得為證據之情形，
    而未於言詞辯論終結前聲明異議者，視為有前項之同意，此
    則據同法第159條之5規定甚明。經查，本判決後開所引用之
    證據，其中各該被告以外之人於審判外之陳述，皆屬傳聞證
    據，惟被告、辯護人及檢察官雖知上開證據資料為傳聞證據
    ，但於本院準備程序及審判期日中則均表示無意見而不予爭
    執，且迄至言詞辯論終結前亦未再聲明異議，本院審酌上開
    證據資料製作時之情況，尚查無違法不當及證明力明顯過低
    之瑕疵，亦認為以之作為證據應屬適當，故揆諸前開法律規
    定與說明，爰逕依刑事訴訟法第159之5規定，認前揭證據資
    料均例外有證據能力，合先敘明。
二、訊據上訴人即被告乙○○(下稱被告)固坦認有於前揭時、地
    ，搶奪丙○○頸上之金項鍊及竊取丁○○住宅內供奉之媽祖
    神尊上金牌3面之事實，惟否認所為合於強盜罪、準強盜罪
    之構成要件，辯稱：關於丙○○部分，伊未壓制丙○○的脖
    子，係搶奪而非強盜；關於丁○○部分，伊係獨自一人前往
    丁○○家中行竊，沒有要強盜，那二個人來救走我，是因為
    要叫我幫他們犯別的案件，那二個人與我偷金牌沒有關係等
    語。指定辯護人並為被告辯稱：被告抓住丙○○之脖子，只
    是要趁隙將項鍊扯走，並沒有施以其他不法之暴力行為，亦
    未達不能抗拒程度，此部分應僅構成搶奪，而不構成強盜罪
    ；至被告準備辣椒噴霧，是為了避免逃兵期間被抓而備用，
    被告竊取丁○○所有之金牌時，是被告單獨一人所為，沒有
    事先與其他兩位同行之人商議在附近接應，或使用噴霧器噴
    灑丁○○之眼睛，故不能將同行之人自行決定之事，命被告
    同負加重準強盜罪責云云。惟查：
(一)、被告與某甲於98年8月10日上午先行假裝問路，再由被告進
    入丙○○屋內，強取丙○○頸部金項鍊之過程，業據證人丙○○於原審證稱：案發當日有兩人向伊問路，伊回答不知道
    後，被告就出去了，過了一會兒被告又回頭，手壓著伊脖子
    搶走金子，搶走後有1台白色的車子來接他走，被告壓住伊
    脖子時伊有喊救命，平常白天只有伊1人在家，伊護著項鍊
    ，被告從伊脖子上硬搶走，搶了就出去了，被告進來時是站
    在門檻，伊在廚房，伊是老人沒有力氣抵抗，只護著脖子，
    被告就把伊壓下去，過程至少有6、7分鐘，被告壓住伊脖子
    時，伊會無法呼吸，很難過，勒完就搶走金子，過程中伊還
    有掙扎一下，一直喊救命躲到旁邊去，被告還是一直過來搶
    ，最後還是被搶走等語明確（原審卷第75至83頁）。而被告
    於本院供稱：「．．．成年男子跟我說丙○○脖子上有項鍊
    ，叫我進去以不傷害丙○○為原則的情況下搶奪該金項鍊。
    」，其與某甲之成年男子共犯之情已灼；且於原審審理時供
    承：「（他今天說你有用手去壓住她的脖子，但是你跟檢察
    官講說你是把她推倒在地上，到底你們兩個誰講的是對的？
    ）她講的是對的。（你去壓他脖子的時候，你馬上就把項鍊
    抓下來，還是他有抵抗？）就像她說的這樣，她說壓她脖子
    ，我硬要拉扯，然後我拉到之後我就走了。（你怎麼有辦法
    把項鍊扯下來？）就手這樣按住拉」（原審卷第87至88頁）
    ，核與證人丙○○證述被告強取其金項鍊之過程相吻合。
(二)、按證人之陳述有部分前後不符，或相互間有所歧異時，或因
    記憶淡忘、或事後迴護被告、或因其他事由所致，究竟何者
    為可採，法院仍得本其自由心證予以斟酌，非謂一有不符或
    矛盾，即應認其全部均為不可採信（參考最高法院74年臺上
    字第1599號判例要旨、同院90年度臺上字第6078號判決要旨
    ）；況認事採證、證據之取捨及證據證明力之判斷，俱屬事
    實審法院之職權，苟無違證據法則，自不能指為違法；是供
    述證據前後雖有差異或矛盾，事實審法院非不可本於經驗及
    論理法則，斟酌其他情形，作合理之比較，定其取捨；其就
    供述證據之一部，認為真實者，予以採取，亦非法則所不許
    。因之，證人供述之證據，前後縱有差異，事實審法院依憑
    證人前後之供述證據，斟酌其他證據，本於經驗法則與論理
    法則，取其認為真實之一部，作為論罪之證據，自屬合法（
    參考最高法院90年度臺上字第6943號判決意旨）。證人丙○○前述被告強取金項鍊所用之時間，雖與被告自述之1分多
    鐘不符，然其餘描述之過程均與被告所述大致相符，且證人
    丙○○係在自家忽遭陌生之被告侵入，近距離動手強取其金
    項鍊，在此孤立無援之情況下，因內心過度驚恐，而覺受害
    之時間經過甚為緩慢，亦屬事理之常，尚難認證人丙○○所
    述有故為誇大不實之處而不可採取。
(三)、搶奪與強盜雖同具不法得財之意思，然搶奪僅係乘人不備公
    然掠取，若施用強暴、脅迫或他法使被害人身體上或精神上
    處於不能抗拒之狀態，而取其財物或令其交付者，則為強盜
    ，又強盜罪之所謂「不能抗拒」，係指行為人所為之強暴、
    脅迫等不法行為，就當時之具體事實，予以客觀之判斷，足
    使被害人身體上或精神上達於不能或顯難抗拒之程度而言（
    最高法院94年度台上字第2266號判決參照）。本件被害人丙○○為高齡70歲之婦女，當時獨自在家，年邁體衰，面對正
    值青壯之被告，近距離以手壓住其頸部，令其感到呼吸困難
    ，前後過程長達1分多鐘，在此客觀情狀下，被害人心中自
    深感恐懼而無力反抗，故被告在此情況下強取財物之行為，
    顯係以有形之暴力壓制被害人丙○○之意思自由，被害人確
    已陷於不能抗拒之程度無誤，被告及辯護人認被告僅該當於
    搶奪罪之要件，實有誤會。被告另於本院審理時辯稱：我沒
    有掐住被害人的脖子，也沒有拿武器，我進去後就直接拉扯
    她脖子上的金項鍊，並沒有碰到她的身體云云。惟觀諸被告
    於警詢陳稱：．．．我一人又進入住宅見婦人在廚房，我又
    問婦人這條路名，婦人向我說明後，我就趁機出手要奪取金
    項鍊，但婦人用手防護，我就用手將她的手拉開（警卷第9
    頁）；於偵查中陳稱：她門有關沒有鎖，我就直接進去，她
    人在廚房，我就進入廚房，把她推倒再把項鍊搶走（偵字第
    5954號卷第11頁）；於原審審理時陳稱：「（他今天說你有
    用手去壓住她的脖子，但是你跟檢察官講說你是把她推倒在
    地上，到底你們兩個誰講的是對的？）她講的是對的。（你
    去壓他脖子的時候，你馬上就把項鍊抓下來，還是他有抵抗
    ？）就像她說的這樣，她說壓她脖子，我硬要拉扯，然後我
    拉到之後我就走了。（你怎麼有辦法把項鍊扯下來？）就手
    這樣按住拉」（原審卷第87至88頁）；於本院審理時陳稱：
    「（你去搶她的金項鍊時，丙○○是否有用手護住她的金項
    鍊？）一開始有。（她護住她的金項鍊時，你採取何動作？
    ）我硬拉扯。（丙○○跌倒前或後，你才拿走金項鍊？）我
    扯斷金項鍊時，他放手，整個人就往後倒」等語（本院卷第
    43頁），可知被告出手奪取金項鍊時，丙○○即用手防護金
    項鍊，被告將丙○○的手拉開，以手按住丙○○持續拉扯金
    項鍊，至使丙○○不能抗拒，迄金項鍊因拉扯斷裂，丙○○
    倒地，被告始離去，則被告確有對被害人丙○○施以有形之
    暴力壓制其自由意思，至使其不能抗拒而奪取其財物之事實
    ，已無可疑，縱其為本件犯行時並未攜帶武器，惟其確施加
    外力至被害人丙○○無法抗拒，業如前述，所辯仍無礙於其
    有施以暴力之認定，是被告要求被害人丙○○提出驗傷單及
    辯稱其沒有掐住被害人脖子、沒有拿武器、沒有碰觸被害人
    身體云云，核無必要且屬臨訟飾卸之詞，非可採取。
(四)、被告於98年8月18日下午1時38分許，夥同某乙、某丙至丁○○住處附近，由被告進入屋內行竊丁○○所有之金牌3面，
    得手後，為脫免逮捕，由某乙、某丙其中1人持辣椒噴霧朝
    丁○○之雙眼噴灑，使被告順利逃脫等節，業據證人丁○○
    於原審審理時證稱：伊住處是三合院，案發當時門未緊閉，
    被告把門打開拿走神尊上的金牌，伊女兒看到大喊，被告就
    跑走，伊騎機車在後面追，被告一直在伊視線內，追了大約
    一、二百公尺追上被告，並將被告壓制在地，從被告口袋拿
    出金牌，當時金牌已被揉成一團，被告被伊壓在地上時有說
    「不要抓我」，約2、3分鐘後，有2個同夥忽然出現靠近伊
    ，靠近後旋即拿噴霧噴伊眼睛，伊沒有看到噴霧從何處取出
    ，伊眼睛被噴的瞬間，感覺很刺痛，已經張不開、看不見了
    ，後來是在監視器畫面中看到被告等3人開1台白色自用小客
    車跑走等語綦詳（原審卷第46至51頁），核與證人賴美華於
    偵查中之證述（偵字第5954 號卷第5至6頁）大致相符，並
    有被害人丁○○住處監視錄影翻拍畫面6張、路口監視器畫
    面2張、遭竊現場暨金牌照片6張等附卷可佐（偵字第5954號
    卷第26至33頁）。而被告與某乙、某丙共謀犯案，及前開辣
    椒噴霧係作為逃脫之用等情，復經被告於原審審理時供稱：
    伊曾進去被害人丁○○家中問路，看到屋內有供奉神像，上
    面有金牌，案發當日伊就跟同案另外2人提議，他們也說沒
    有錢，伊就提議要去作案，同案2人是伊朋友，伊忘記辣椒
    噴霧當時是在誰身上，伊記得案發前兩天就放在伊身上沒有
    拿出來，攜帶辣椒噴霧是因為怕被抓到，可供脫身之用，同
    案2人知道伊被通緝，害怕伊被抓走，所以才來救伊，辣椒
    噴霧也是同案2人買的，那時候是想說放在伊身上比較方便
    ，偷東西可以噴，怕伊被抓可以防身等語明確（原審卷第90
    至96頁）。是被告與某乙、某丙既對行竊被害人丁○○住處
    之神像金牌具有犯意聯絡，並共乘1車前往丁○○住處，由
    某乙、某丙將車輛停放附近，在車內把風接應，則被告在行
    竊得手之後，依原訂計畫，本應由某乙或某丙駕車搭載被告
    離去為是，此由被告遭被害人丁○○逮獲並壓制在地不久，
    某乙、某丙即下車前來搭救，而未棄被告離去一節即明。至
    被告遭被害人丁○○逮捕後，實際持辣椒噴霧朝丁○○眼睛
    噴灑之人，雖非被告本人，然按共同正犯之意思聯絡，不限
    於事前有所協議，其於行為當時，基於相互之認識，以共同
    犯罪之意思參與者，亦無礙於共同正犯之成立；又共同正犯
    意思之聯絡並不限於事前有所謀議，即僅於行為當時有共同
    犯意之聯絡者，亦屬之，且其表示之方法，亦不以明示通謀
    為必要，即相互間有默示之合致，亦無不可（最高法院73年
    台上字第1886、2364號判例參照），是被告與某乙、某丙既
    均知悉攜帶辣椒噴霧之目的，係供被告躲避逮捕，用以逃脫
    ，且被告遭丁○○壓制後，仍呼喊「不要抓我」，毫無束手
    就擒之意，則縱被告當時並未明示某乙、某丙應取出該辣椒
    噴霧使用，而係某乙、某丙見狀後，與被告基於相互間欲脫
    免逮捕、逃離現場之默示合意，由其2人持該噴霧朝丁○○
    噴灑，亦無礙於被告就此強暴行為應負共同正犯之責。故辯
    護人辯稱被告對此部分並無犯意聯絡云云，實難憑採。
(五)、被告於本院審理時辯稱：那天我是一個人去他家偷，他將我
    壓制在馬路上，那二個人來救走我，是因為要叫我幫他們犯
    別的案子，那二個人與我偷金牌沒有關係云云。惟經本院詢
    以何以當日另二名男子亦在現場，被告答稱：「（為何他們
    二人也會在現場？）可能他們跟蹤我。（他們為何會知道你
    去那裡？）他們有時會到租屋處找我，可能有看到我出門。
    （你租屋處距離丁○○家裡有多遠？）很遠。（多遠？）隔
    一個鄉鎮。（你當天從你租屋處，如何到丁○○家裡？）一
    開始我坐車。（坐何車？）坐公車。（你在哪一站下車？）
    好像是通宵火車站那邊。（丁○○家裡在哪裡？）通宵坪頂
    。（該處距離火車站多遠？）我不知道。（你如何從或車站
    到丁○○家裡？）用走的。（走多久？）應該有一個小時。
    （你當天偷完丁○○的金牌後，跟那二名不詳姓名男子一起
    離開現場？）對，因為他們救走我。（你坐該二名男子的車
    離開？）是」等語（本院卷第44至45頁），依被告所陳，該
    二名男子係暗自開車尾隨其前往賴金標家，直至見被告遭賴
    金標壓制在地始突而出面相救，然該二名男子前既與被告謀
    議行竊，可知彼此間有相當情誼，衡情當無僅開車尾隨、跟
    蹤被告而不與被告交誼之理；況若如被告所述該二男子與被
    告並未同謀，而自被告出門即一直開車暗自跟蹤被告迄搭救
    被告後乘該車離開為真，其間被告歷經搭乘公車穿越鄉鎮、
    徒步一小時始到達賴金標家中，耗費時久，若謂該二人確僅
    係為商請被告幫助另犯他案而全與本件無涉，亦與常情相悖
    。況被告於原審審理時業已供稱：伊曾進去被害人丁○○家
    中問路，看到屋內有供奉神像，上面有金牌，案發當日伊就
    跟同案另外2人提議，他們也說沒有錢，伊就提議要去作案
    ，同案2人是伊朋友，伊忘記辣椒噴霧當時是在誰身上，伊
    記得案發前兩天就放在伊身上沒有拿出來，攜帶辣椒噴霧是
    因為怕被抓到，可供脫身之用，同案2人知道伊被通緝，害
    怕伊被抓走，所以才來救伊，辣椒噴霧也是同案2人買的，
    那時候是想說放在伊身上比較方便，偷東西可以噴，怕伊被
    抓可以防身等語明確（原審卷第90至96頁），是被告所辯其
    係自行搭車、徒步前往賴金標家中犯案，該二男子僅係要其
    幫忙渠等犯別的案子而尾隨其後，與偷金牌無關云云，顯屬
    卸責之詞，無可採信，附此指明。
(六)、綜上所述，本案事證明確，被告前揭犯行均堪予認定，應依
    法論科。
三、按刑法第329條所謂當場，固不以實施竊盜或搶奪者尚未離
    去現場為限，即已離盜所而尚在他人跟蹤追躡中者，仍不失
    為當場；次按刑法第330條之強盜罪，不僅指自始犯同法第
    328條之強盜罪而言，即同法第329條之準強盜罪，亦包括之
    ，故犯準強盜罪而有該法第321條第1項各款情形之一，自應
    依第330條論處，最高法院著有28年上字第1984號判例、95
    年度台上字第4335號判決要旨可資參照。查被告於如事實欄
    二所示時、地，與某乙、某丙結夥竊取被害人丁○○之神像
    金牌，得手後逃逸之際，始終未脫離丁○○之視線追躡中，
    則其與同夥2人對丁○○施以強暴，以脫免逮捕，自仍屬當
    場所為。又被告與某乙、某丙共同持辣椒噴霧朝丁○○之眼
    睛噴灑，使其眼睛遭受辛辣之刺激，而無法張開雙眼，暫時
    失去視覺，該強暴行為，客觀上已達使人難以抗拒之程度，
    至為明確。是核被告如事實欄一所為，係犯刑法第328條第1
    項之普通強盜罪，及如事實欄二所為，係犯刑法第329條之
    準強盜罪，而有同法第321條第1項第4款所定結夥三人以上
    而犯之情形，應依同法第330條第1項加重準強盜罪論處。又
    被告就如事實欄一所示犯行與某甲2人間；就如事實欄二所
    示犯行與某乙、某丙3人間，有犯意聯絡及行為分擔，應論
    以共同正犯。被告所犯前開2罪，犯意各別，行為互殊，應
    予分論併罰。
四、又被害人丙○○於98年8月10日遭被告強盜財物後，雖有立
    即向警方報案，然依其指述內容，並無足資識別被告即為犯
    案之人之具體特徵，而被告係於服役期間因無故離去職役，
    遭國防部中部地方軍事法院檢察署於98年7月28日發布通緝
    ，嗣於同年8月24日經憲兵尋獲逮捕後，於同年8月26日經員
    警詢問被告在逃兵通緝期間是否另有犯案，被告乃主動向員
    警坦承在丙○○前開住宅內犯案之事，再由員警於同年9月7
    日提供犯嫌照片供丙○○指認，確認犯案之人即為被告無誤
    ，故被告就犯罪事實一之部分，係於其身分被偵查機關發覺
    前，即主動向員警坦承犯案，此有各該警詢筆錄、指認犯嫌
    照片一覽表、國防部中部地方軍事法院檢察署通緝書等在卷
    可證（國防部中部地方軍事法院檢察署偵卷第7至9、21至26
    、32至33、49頁），堪認本案犯罪事實一之部分，被告已符
    合自首之要件，本院認其犯罪手段雖非平和，但並未對被害
    人之生命、身體造成嚴重傷害，且到案後大致坦承犯行等情
    ，應適合依刑法第62條前段之規定，對其所犯之普通強盜罪
    減輕其刑。
五、原審認被告犯罪事證明確，適用刑法第28條、第328條第1項
    、第329條、第330條第1項、第321條第1項第4款、第62條、
    第51條第5款之規定，並審酌被告正值青壯，不思循正途賺
    取所需，竟擅入被害人丙○○、丁○○之住宅強盜、竊取財
    物，於失風被捕之際，為圖脫免逮捕，更對於被害人丁○○
    施以強暴，影響社會治安甚鉅，惟念及被告犯後大致能坦承
    犯行，態度尚可，暨衡酌其犯罪之動機、手段、其智識程度
    、生活狀況等一切情狀，就事實欄一、二犯行分別量處有期
    徒刑2年6月、7年，並定應執行之刑為有期徒刑9年，復說明
    被告攜帶，噴灑被害人丁○○眼睛所用之辣椒噴霧器1罐，
    因未經扣案，為免將來執行之困難，不另為沒收之諭知。其
    認事用法，要無不合。被告上訴仍執詞謂所犯係屬搶奪、竊
    盜，指摘原判決有適用法則不當之違法云云，無可採取，業
    如前述。被告復指摘原審量刑過重，惟按刑罰之量定，屬法
    院自由裁量之職權行使，應審酌刑法第57條所列各款事由及
    一切情狀，為酌量輕重之標準，並非漫無限制；量刑輕重係
    屬事實審法院得依職權自由裁量之事項，苟已斟酌刑法第57
    條各款所列情狀而未逾越法定刑度，不得遽指為違法；且在
    同一犯罪事實與情節，如別無其他加重或減輕之原因，下級
    審量定之刑，亦無過重或失輕之不當情形，則上級審法院對
    下級審法院之職權行使，原則上應予尊重（最高法院72 年
    臺上字第6696號、75年臺上字第7033號判例及85年度臺上字
    第2446號判決意旨參照）。原審具體斟酌並詳細說明刑法第
    57 條科刑之依據，而分別為量定如原判決主文所示之刑，
    經核其量刑及所定應執行刑均未逾越法定刑度，亦未偏執一
    端而有失之過重或過輕之情，自難認有何不當之處，依上開
    最高法院判例、判決意旨，不得遽指為違法，被告恣意指摘
    原判決量刑過重，亦不足採。綜上，被告上訴均無理由，應
    予駁回。
六、據上論斷，應依刑事訴訟法第368條，判決如主文。
本案經檢察官甲○○到庭執行職務。
中    華    民    國    99    年    11    月    18    日
            刑事第十庭    審判長法  官  江  錫  麟
                                法  官  陳      葳
                                法  官  紀  文  勝
以上正本證明與原本無異。
如不服本判決應於收受送達後10日內向本院提出上訴書狀，其未
敘述上訴之理由者，並得於提起上訴後10日內向本院補提理由書
（均須按他造當事人之人數附繕本）「切勿逕送上級法院」。
                                書記官  吳  姁  穗
中    華    民    國    99    年    11    月    18    日
附錄：
中華民國刑法第328條
意圖為自己或第三人不法之所有，以強暴、脅迫、藥劑、催眠術
或他法，至使不能抗拒，而取他人之物或使其交付者，為強盜罪
，處 5 年以上有期徒刑。
以前項方法得財產上不法之利益或使第三人得之者，亦同。
犯強盜罪因而致人於死者，處死刑、無期徒刑或 10 年以上有期
徒刑；致重傷者，處無期徒刑或 7 年以上有期徒刑。
第 1 項及第 2 項之未遂犯罰之。
預備犯強盜罪者，處 1 年以下有期徒刑、拘役或 3 千元以下罰
金。
中華民國刑法第329條
竊盜或搶奪，因防護贓物、脫免逮捕或湮滅罪證，而當場施以強
暴脅迫者，以強盜論。
中華民國刑法第330條
犯強盜罪而有第 321 條第 1 項各款情形之一者，處 7 年以上
有期徒刑。
前項之未遂犯罰之。
中華民國刑法第321條
犯竊盜罪而有左列情形之一者，處 6 月以上、 5 年以下有期徒
刑：
一、於夜間侵入住宅或有人居住之建築物、船艦或隱匿其內而犯
    之者。
二、毀越門扇、牆垣或其他安全設備而犯之者。
三、攜帶兇器而犯之者。
四、結夥三人以上而犯之者。
五、乘火災、水災或其他災害之際而犯之者。
六、在車站或埠頭而犯之者。
前項之未遂犯罰之。

司法院資訊處製作；財團法人民間司法改革基金會備份。
